Daniel Alfonso Silva Barrera

DATA ENGINEER / DATA SCIENTIST

- (+57) 320 2500 530
- 💌 silvdaniel@gmail.com
- Bogotá (Colombia)
- in/danielsilvabarrera

Tecnologías e idiomas

Python

SQL

SQL

Power BI

PySpark
D3

Tableau

AWS

Inglés



Educación

Magister en Ingeniería Industrial Pontificia Universidad Javeriana enero 2012 – diciembre 2014 Ingeniero de sistemas Pontificia Universidad Javeriana enero 2005 – diciembre 2010

Machine Learning Engineering for Production – MLOps non-credit-specialization Coursera - 2022 Information Visualization non-credit Specialization Coursera - 2021 Professional certificate Python Data Science edX – 2020

PERFIL PROFESIONAL

Cuento con 12 años de experiencia en análisis de información, consultoría tecnológica y de negocios para empresas de diferentes sectores económicos como Seguros, Oil & Gas, Gubernamental y Retail. Principalmente en actividades de ingeniería y ciencia de datos utilizando técnicas de inteligencia de negocios, analítica descriptiva, predictiva y prescriptiva, y minería de datos.

Me he desempeñado como ingeniero de preventa y postventa a nivel funcional y técnico de soluciones para análisis estadístico y minería de datos. He participado en proyectos de investigación en temas relacionados con innovación, emprendimiento y educación.

EXPERIENCIA

Data Engineer Sr. Analyst

Accenture

Octubre 2021 – actualidad

- Lideré el diseño e implementación de un sitio web y un motor de recomendación de contenidos utilizando arquitectura AWS.
- Implementé el proceso de extracción y consolidación de datos de Google Analytics a través de BigQuery para Caterpillar.
- Participé como data engineer y data scientist en la implementación de modelos de recomendación para Avianca sobre una base de datos de 15 millones de clientes. Utilizando tecnologías SQL, Power BI y Python.

Profesional de Análisis e Información Académica

Universidad del Rosario

Enero 2017 – agosto 2021

- En el rol de producto owner participé en el desarrollo de una plataforma para la gestión del ciclo de vida de programas, la cual redujo la incertidumbre asociada a la veracidad de la información y permitió su análisis utilizando técnicas de minería de datos.
- Participé en la definición e implementación de la arquitectura de datos que soporta la generación de indicadores y permite la construcción de modelos analíticos asociados a los procesos de la universidad. Lideré la vertical de procesos concernientes a la Dirección Académica.
- Diseñé e implementé tableros de control para cerca de 10 procesos de las dos jefaturas de la Dirección Académica.

Investigación

Modeling and simulation of customer dissatisfaction, worker unpunctuality and tolerance to delay in make-to-order supply chains measured through customer lifetime value performance

Artículo revista indexada – 2018

Evaluación mediante simulación de los efectos generados por la impuntualidad en la fidelidad de los clientes en una cadena de abastecimiento

Trabajo de grado maestría – 2014

Aplicaciones de Redes Neuronales a Cadenas de Suministro: Revisión de Literatura 2000-2012

Ponencia internacional – 2014

Guía metodológica para la gestión de proyectos de juegos de video utilizando BPMN

Trabajo de grado pregrado - 2010

Especialista de Producto IBM SPSS

Infórmese SPSS Andino

Marzo 2015 – diciembre 2016

- Definí, dimensioné y diseñé ofrecimientos analíticos en más de 50 propuestas por año para diferentes sectores económicos y niveles de complejidad incluyendo perfilamientos, pronósticos de demanda, análisis de venta cruzada, detección de fraude, análisis de ciclo de vida del cliente, entre otros. Con resultados positivos a nivel equipo por un valor cercano a los 10 millones de dólares anuales.
- Generé y divulgué a nivel interno y externo más de 30 elementos relacionados con analítica en diferentes formatos (presentaciones, cursos, conferencias).
 Incluyendo cerca de 5 nuevos productos y servicios.

Asistente de Investigación Proyecto PI₂E

Pontificia Universidad Javeriana

Abril 2013 – noviembre 2014

- Definí e implementé las estrategias y tecnologías para realizar la recopilación, organización, depuración y análisis de información cualitativa y cuantitativa provenientes de más de 50 fuentes, para la identificación de sectores productivos estratégicos para Colombia y oportunidades en investigación, innovación y emprendimiento para la Facultad de Ingeniería.
- Realicé acompañamiento en la definición de lineamientos en las fases de conceptualización y desarrollo del producto mínimo viable para 4 proyectos de emprendimiento con base tecnológica.
- Realicé el diseño funcional, elaboré el RFP, seleccioné al proveedor y lideré las etapas de desarrollo e implementación del observatorio de investigación, innovación y emprendimiento para el desarrollo humano sostenible de la Facultad de Ingeniería por un valor de 50 millones de pesos.

Asistente de Investigación Proyecto Vive Digital 2

Universidad Nacional de Colombia

Noviembre 2013 – febrero 2014

- Identifiqué necesidades y oportunidades a partir de talleres realizados en 5 regiones del país con cerca de 300 asistentes que no fueron cubiertos en la primera etapa de Vive Digital y que permitirían la articulación Academia Industria Comunidad en la segunda etapa.
- Creé y administré el sitio web para la gestión documental del proyecto con cerca de 500 documentos relevantes.

Consultor Junior

Everis

Mayo 2011 –marzo 2013

- Realicé la caracterización de 9 procesos para la implantación de un sistema BPM en la UGPP con impacto en aproximadamente 100 funcionarios de la entidad.
- Definí los requerimientos para la contratación del sistema de gestión de proyectos de Pacific Rubiales Energy con la participación de 9 gerencias de la vicepresidencia de proyectos.
- Definí los requerimientos para la migración del sistema de Colseguros al sistema internacional de Allianz utilizando SQL Server, con una volumetría de 30 tablas y aproximadamente 100 millones de registros.